臺灣新北地方法院刑事判決
                                   110年度審易字第2063號
公  訴  人  臺灣新北地方檢察署檢察官
被      告  許丕城


上列被告因侵占案件，經檢察官提起公訴（110 年度偵字第3870
7號），被告於準備程序進行中就被訴事實為有罪之陳述，經本
院合議庭裁定由受命法官獨任進行簡式審判程序並判決如下：
    主  文
許丕城犯業務侵占罪，處有期徒刑參月，如易科罰金，以新臺幣
壹仟元折算壹日。未扣案之犯罪所得星爵精品LED魚眼大燈壹個
沒收，於全部或一部不能沒收或不宜執行沒收時，追徵其價額。
    事實及理由
一、本件犯罪事實及證據，除證據部分另補充「被告許丕城於本
    院準備程序及審理中之自白」、「被告侵占之大燈零件照片
    1張」外，其餘均引用如附件起訴書之記載。
二、論罪科刑：
㈠、核被告許丕城所為，係犯刑法第336條第2項之業務侵占罪。
    按若有情輕法重之情形者，裁判時本有刑法第59條酌量減輕
    其刑規定之適用（司法院大法官釋字第263號解釋意旨可資
    參照），從而其「情輕法重」者，縱非客觀上足以引起一般
    同情，惟經參酌該號解釋並考量其犯罪情狀及結果，適用刑
    法第59條之規定酌減其刑，應無悖於社會防衛之刑法機能（
    最高法院81年度台上字第865號判決意旨可資參照）。次按
    業務侵占罪之法定刑為「6月以上5年以下有期徒刑，得併科
    新臺幣9萬元以下罰金」，然同為業務侵占之人，其原因動
    機不一，犯罪情節未必盡同，其業務侵占行為所造成危害社
    會之程度自屬有異，法律科處此類犯罪，所設之法定最低本
    刑卻同為「6月以上5年以下有期徒刑」，不可謂不重。於此
    情形，自非不可依客觀之犯行與主觀之惡性二者加以考量其
    情狀，是否有可憫恕之處，適用刑法第59條之規定酌量減輕
    其刑，期使個案裁判之量刑，能斟酌至當，符合罪刑相當原
    則及比例、平等原則（最高法院96年度台上字第6103號、97
    年度台上字第4319號判決意旨可資參照）。查本件被告因一
    時思慮欠周，致罹刑典，被告犯後已坦承犯行，且無犯罪前
    科紀錄（見本院卷附臺灣高等法院被告前案紀錄表1份），
    素行良好，衡酌被告所犯業務侵占之最輕本刑為有期徒刑6
    月，依被告本案所侵占金額非鉅之具體情狀以觀，確屬情輕
    法重，客觀上足以引起社會一般人之同情，縱宣告法定最低
    度之刑猶嫌過重，故被告所犯上開業務侵占罪，犯罪情狀顯
    可憫恕，爰依刑法第59條規定酌量減輕其刑。
㈡、爰審酌被告正值壯年，未能謹守職務分際，貪圖私利，利用
    任職車行維修技師之機會，將業務上持有之機車大燈零件予
    以侵占入己，違背誠信及職業道德，顯然欠缺尊重他人財產
    權益之觀念，行為殊屬不當，應予非難，兼衡被告無前科（
    見本院卷附臺灣高等法院被告前案紀錄表1 份）、高職畢業
    之智識程度（見本院卷附個人戶籍資料1 份）、目前工作月
    薪新臺幣（下同）3萬元、無需撫養之人、所侵占財物之價
    值，及被告犯後自知事證明確始坦承犯行，惟尚未與告訴人
    鴻潤車業展業行、胡志鴻達成和解或賠償損害等一切情狀，
    量處如主文所示之刑，並諭知易科罰金之折算標準，以資懲
    儆。
三、沒收部分：
    查被告於本案業務侵占所得之「星爵精品LED魚眼大燈」1個
    （價值2,700元）未扣案，為被告犯罪所得，且未實際合法
    發還告訴人，被告亦未與告訴人達成和解或賠償損害，宣告
    沒收亦無過苛、欠缺刑法上之重要性、犯罪所得價值低微，
    或為維持受宣告人生活條件之必要等情形，爰依刑法第38條
    之1第1 項前段及第3 項之規定宣告沒收，並於全部或一部
    不能沒收或不宜執行沒收時，追徵其價額。
據上論斷，應依刑事訴訟法第273條之1第1 項、第299條第1項前
段、第310條之2、第454條第2項，判決如主文。
本案經檢察官陳柏文偵查起訴，由檢察官高智美到庭執行公訴。
中　　華　　民　　國   111    年    1     月    20    日
                  刑事第二十三庭  法  官  傅明華
上列正本證明與原本無異。如不服本判決，應於判決送達後 20 
日內敘明上訴理由，向本院提出上訴狀(應附繕本)，上訴於臺灣
高等法院。其未敘述上訴理由者，應於上訴期間屆滿後20日內向
本院補提理由書「切勿逕送上級法院」。
                                  書記官  黃毓琪
中　　華　　民　　國   111    年    1     月    20    日
附錄本案論罪科刑法條全文：
中華民國刑法第336條第2項
對於業務上所持有之物，犯前條第 1 項之罪者，處 6 月以上 5
年以下有期徒刑，得併科 9 萬元以下罰金。 
--------------------------------------------------------
附件：
臺灣新北地方檢察署檢察官起訴書
                                    110年度偵字第38707號
　　被　　　告　許丕城　男　30歲（民國00年0月00日生）
　　　　　　　　　　　　住新北市○○區○○街000號6樓之1
　　　　　　　　　　　　國民身分證統一編號：Z000000000號
上列被告因侵占案件，業經偵查終結，認應提起公訴，茲將犯罪
事實及證據並所犯法條分敘如下：
　　　　犯罪事實
一、許丕城自民國106年11月間起，在胡志鴻所經營之鴻潤車業
    展業行（址設新北市○○區○○路000○0號）擔任技師，為從事
    業務之人，緣張峰逸將其所有之車牌號碼000-0000號普通重
    型機車交予鴻潤車業展業行保管維修，然許丕城見張峰逸之
    機車車型、規格與其所有之機車一致，在未經張峰逸、胡志
    鴻同意下，竟意圖為自己不法之所有，以變易持有為所有之
    犯意，於110年2月10日19時58分許，趁車行繁忙之際，將張
    峰逸之機車上「星爵精品LED魚眼大燈（價值新臺幣【下同
    】2,700元）」拆除後，予以侵占入己。嗣因張峰逸發覺後
    ，向胡志鴻反應而查悉上情。
二、案經鴻潤車業展業行即胡志鴻告訴偵辦。
　　　　證據並所犯法條
一、證據清單及待證事實：
編號 證據名稱 待證事實 1 被告許丕城於偵查中之供述 對於上開犯罪事實坦承不諱。 2 告訴人胡志鴻於偵查中（已具結）之指訴 證明上開全部犯罪事實。 3 證人張峰逸於偵查中（已具結）之證述 證明其機車上「星爵精品LED魚眼大燈」遭取走之事實。 4 證人即鴻潤車業展業行技師劉冠志於偵查中（已具結）之證述 證明告訴人並未允許員工將證人張峰逸之機車上零件取走之事實。 5 監視錄影器光碟檔案 證明被告於上開時間、地點，取走證人張峰逸之機車上「星爵精品LED魚眼大燈」之事實。 6 告訴人與證人張峰逸所簽立之賠償證明 證明證人張峰逸之機車上「星爵精品LED魚眼大燈」遭取走，而後由告訴人賠償證人張峰逸之事實。 
二、核被告所為，係犯刑法第336條第2項之業務侵占罪嫌。
三、依刑事訴訟法第251條第1項提起公訴。
　　此　致
臺灣新北地方法院
中　　華　　民　　國　 110　　年　　10　　月　　25　　日
    　　　　　　　　　　　　　檢　察　官  陳 柏 文